臺灣高等法院刑事判決
108年度上訴字第3227號
上  訴  人  臺灣臺北地方檢察署檢察官男  
被      告  王槐安  
選任辯護人  劉興懋律師
上列上訴人因被告偽造有價證券等案件，不服臺灣臺北地方法院
108年度訴字第301號，中華民國108年8月21日第一審判決（起訴
案號：臺灣臺北地方檢察署107年度偵字第2169號），提起上訴
，本院判決如下：
    主  文
上訴駁回。
    事實及理由
一、本案經本院審理結果，認原審以被告王槐安犯刑法第216及2
    10條行使偽造私文書罪、同法第339條第1項詐欺取財罪、同
    法第201條第1項偽造有價證券罪，並依刑法第55條想像競合
    犯規定，從一重論以刑法第201條第1項偽造有價證券罪，又
    依刑法第59條規定減輕其刑，復審酌被告犯罪目的、手段、
    偽造之私文書種類、數量、詐取之財物、偽造之有價證券係
    支票、所生損害、生活狀況、一度不願坦認犯罪，但終能坦
    認罪行等一切情狀，量處有期徒刑二年，再審酌被告前未曾
    受有期徒刑以上刑之宣告，且已懇切認罪，並同意按我國法
    律處理其已故配偶趙雲溪之遺產分割事宜，足認其無再犯之
    虞，是認所宣告之刑，以暫不執行為適當，而諭知緩刑五年
    ，以勵自新，核其認事用法、量刑及緩刑宣告均無不當，應
    予維持，並引用原審判決書記載之事實、證據及理由（如附
    件）。
二、檢察官上訴意旨略以：被告自原審辯論終結後，迄今猶未履
    行當庭所承諾之「同意按臺灣地區法律處理趙雲溪遺產分割
    事宜」，顯無誠意履行修復式正義，而與刑法給予緩刑之意
    旨不合。原審遽為緩刑宣告，顯不足以收警惕之效，尚有未
    洽。
三、經查：
    ㈠法院是否宣告緩刑，有其自由裁量之職權，而基於尊重法
      院裁量之專屬性，對其裁量宜採取較低之審查密度，祇須
      行為人符合刑法第74條第1項所定之條件，法院即得宣告
      緩刑，與行為人犯罪情節是否重大，犯罪後是否有悔意或
      態度是否良好，是否累犯或再犯，並無絕對必然之關聯性
      ；倘事實審法院未有逾越法律所規定之範圍，或濫用其權
      限，即不得任意指為違法，以為上訴之合法理由（最高法
      院107年度台上字第3331號號判決意旨參照）。原判決業
      已說明認定被告前無任何犯罪紀錄，且已當庭懇切認罪，
      又同意按臺灣地區法律處理趙雲溪遺產分割事宜，故認其
      無再犯之虞，所受宣告之刑，以暫不執行為適當，乃依刑
      法第74條第1項第1 款規定諭知緩刑五年，已敘明所憑之
      理由，並未濫用自由裁量之權限，核無不合。
    ㈡被告係為圖謀其過世配偶趙雲溪之遺產而為本案犯行，固
      然嚴重侵害告訴人即趙雲溪之兄趙立強等全體繼承人之繼
      承權，而應予非難，但被告現年已76歲，犯後又已將因本
      案犯行取得之所有款項匯回趙雲溪帳戶（見原審卷第177
      至193頁銀行兌帳單、存款餘額證明單、交易紀錄查詢單
      ，檢察官對此亦不爭執），足見其確有悔意，且有消弭因
      本案犯行所致損害之具體彌補行為。檢察官循告訴人趙立
      強之請求而上訴，上訴意旨雖稱被告並未「按臺灣地區法
      律」處理趙雲溪「在大陸地區」之遺產分割事宜，故不應
      給予緩刑等語。惟依被告所提之「中華人民共和國繼承法
      」第10條規定，趙雲溪在大陸地區之遺產，似僅有配偶即
      本案被告有繼承權，告訴人似無繼承權；換言之，此應係
      兩岸法律關於被繼承人之遺產分割方式有所不同，致被告
      與告訴人就如何分配趙雲溪在大陸地區之遺產，尚有爭議
      未決，有以致之，雙方既已提起民事訴訟，自應依民事爭
      訟程序解決，惟此究與被告因本案犯行經原審宣告緩刑後
      ，能否知所警惕而無再犯之虞乙節無涉，自不能以被告與
      告訴人有上述遺產分割之爭議未決，即認原審給予被告緩
      刑寬典有何違法失當之處。檢察官執此上訴指摘原審諭知
      緩刑不當，並無理由。
    ㈢綜上，檢察官上訴意旨難認可採，其上訴無理由，應予駁
      回。
據上論斷，應依刑事訴訟法第373 條、第368 條，判決如主文。
本案經臺灣臺北地方檢察署檢察官吳文琦提起公訴，同署檢察官
劉承武提起上訴，臺灣高等檢察署檢察官古慧珍到庭執行職務。
中    華    民    國   109    年    2     月    27    日
                  刑事第十四庭  審判長法  官  黃斯偉
                                      法  官  許泰誠
                                      法  官  紀凱峰
以上正本證明與原本無異。
如不服本判決，應於收受送達後20日內向本院提出上訴書狀，其
未敘述上訴之理由者並得於提起上訴後20日內向本院補提理由書
（均須按他造當事人之人數附繕本）「切勿逕送上級法院」。
                                      書記官  朱家麒
中    華    民    國    109   年    3     月     2   日
附錄：本案論罪科刑法條全文
中華民國刑法第201條第1項
意圖供行使之用，而偽造、變造公債票、公司股票或其他有價證
券者，處 3 年以上 10 年以下有期徒刑，得併科 9 萬元以下罰
金。
中華民國刑法第210條
（偽造變造私文書罪）
偽造、變造私文書，足以生損害於公眾或他人者，處 5 年以下
有期徒刑。
中華民國刑法第216條
（行使偽造變造或登載不實之文書罪）
行使第 210 條至第 215 條之文書者，依偽造、變造文書或登載
不實事項或使登載不實事項之規定處斷。
中華民國刑法第339條第1項
（普通詐欺罪）
意圖為自己或第三人不法之所有，以詐術使人將本人或第三人之
物交付者，處 5 年以下有期徒刑、拘役或科或併科 50 萬元以
下罰金。